# 请教陈版主和大家,租金收入和管理费收入

提问人：tlancy 时间：2017-12-11 10:35:22
去企业看账，遇到一个情况，企业把自己的一个市场租给了一家公司，合同签的是 10 万/月的租金,但在账上入账租金收入却是 5 万/月,另外 5 万/月入管理费收入,开票也是分别按租金收入5%和管理费收入6%缴税，房产税只按 5 万/月的租金收入缴纳. 想请教陈版主和大家,首先,这样把合同上的租金一分为二做为账务处理是否可以,企业对非关联公司出租市场现在是否还有"管理费"这种收法?另外,就是合同是 10 万/月,但账上以 5 万来入租金收入并以此交房产税是否不妥,如果调整了合同,合同说明 5 万是管理费,5万是租金,是否就可以仅以 5万来交房产税?

回答人：chenyiwei
考虑以下问题：是否实际提供了对应的管理服务，具体的服务内容是什么？合同约定的租金是否显著低于当地同类房产的租金水平，而加上管理费之后就基本相当？
此问题除了会计处理和披露问题以外，更多涉及房产税等税务处理问题，需高度关注其合规性风险。